臺灣新竹地方法院刑事裁定
111年度竹秩字第29號
移送機關    新竹市警察局第二分局東門派出所
被移送人    陳駿緯


上列被移送人因違反社會秩序維護法案件，經移送機關以中華民
國111年7月5日竹市警二分偵字第1110018664號移送書移送審理
，本院裁定如下：
    主  文
陳駿緯無正當理由攜帶具有殺傷力之器械，處罰鍰新臺幣伍仟元
。扣案之鋁製球棒壹支，沒入之。
    事實及理由
一、被移送人陳駿緯於下列時、地有違反社會秩序維護法之行為
    ：
　㈠時間：民國111年6月27日5時35分許。
　㈡地點：新竹市○區○○路○段000號（臺灣鐵路管理局新竹火車站
    前）。
　㈢行為：被移送人於上開時間、地點，因行車糾紛與賴中興發
    生爭執，竟無正當理由攜帶持具有殺傷力之球棒與賴中興理
    論。
二、上開事實，有下列之事證證明屬實：
　㈠被移送人陳駿緯於警詢時之自白。
　㈡新竹市警察局第二分局東門派出所扣押筆錄、扣押物品目錄
    表、扣案物品照片。
　㈢路口監視器光碟1張暨監視器畫面截圖數張。　
　㈣扣案之鋁製球棒1支。　
三、按無正當理由攜帶具有殺傷力之器械、化學製劑或其他危險
    物品者，處3日以下拘留或新臺幣3萬元以下罰鍰，社會秩序
    維護法第63條第1項第1款定有明文。本條款之構成要件，須
    行為人客觀上有攜帶具有殺傷力之器械、化學製劑或其他危
    險物品之行為，且該攜帶係無正當理由，因而有危害於行為
    人攜帶所處時空之安全情形，始足當之。依上開要件，判定
    行為人有無違反本條款非行，首須行為人有攜帶行為，次審
    酌該攜帶行為是否係無正當理由，再衡量行為人攜帶行為所
    處時空，是否因行為人攜帶該類器械，而使該時空產生安全
    上危害；亦即，就行為人客觀上之攜帶行為，依其攜帶行為
    之目的，考量行為人攜帶當時言詞舉動、時間、地點、身分
    等因素，據以認定其是否已構成本條款之非行。又本條款所
    稱「無正當理由」，應指行為人若所持目的與該器械於通常
    所使用之目的不同，而依當時客觀環境及一般社會通念，該
    持有行為因已逾該器械原通常使用之目的及範疇，致使該器
    械在客觀上因本具殺傷力之故，易造成社會秩序不安及存在
    不穩定危險之狀態，即屬之，當不以行為人是否已持之要脅
    他人生命、身體而產生實質危險為斷。經查，扣案之鋁製球
    棒1支，質地堅硬，如朝人揮舞毆打，足以傷害人之身體、
    生命，在客觀上足以對人之生命、身體、安全構成威脅，屬
    具殺傷力之器械無疑，被移送人雖辯稱：我的小孩是棒球隊
    的，因上課要用球棒，我正要送球棒給小孩，且理論當時我
    的球棒快掉了，所以我就拿著跟對方吵，並沒有要攻擊他云
    云，惟查，觀監視器錄影畫面截圖數張（本院卷第27頁）可
    知，被移送人先將其騎駛之機車停放於證人賴中興身旁後，
    始下車與其理論，而當時情況並非緊急，被移送人自有餘裕
    將該鋁製球棒妥善安置後，再為後續溝通，然其竟捨此而不
    為，即在公眾得出入之新竹市○區○○路○段000號前之道路上
    ，持上開具有殺傷力之鋁製球棒1支與他人爭執，依一般社
    會通念，已對他人之生命、身體、安全構成相當威脅，亦足
    對公共秩序與社會安寧造成相當危險，是被移送人無正當理
    由攜帶具有殺傷力之器械之行為，堪以認定。
四、核被移送人所為，係違反社會秩序維護法第63條第1項第1款
    無正當理由攜帶具有殺傷力器械之規定之違序行為。爰審酌
    被移送人於前揭時、地與他人發生爭執時隨身攜帶具有殺傷
    力之鋁製球棒1支之行為，對社會秩序及社會安寧造成潛在
    危害，所為殊值非難，惟考量其並未持之傷人或為其他非法
    用途，衡酌其違序行為之危害情節，並兼衡被移送人於警詢
    中自陳家庭生活經濟情形為勉持之生活狀況、高中肄業之智
    識程度，暨其坦承攜帶鋁製球棒1支之態度等一切情狀，爰
    量處如主文所示之處罰。
五、扣案之鋁製球棒1支，為被移送人所有供其本案違反社會秩
    序維護法行為所用之物，業據其供陳在卷（本院卷第8頁）
    ，爰依社會秩序維護法第22條第3項之規定，宣告沒入之。
    　　
六、依社會秩序維護法第46條第1項、第63條第1項第1款、第22
    條第3項，裁定如主文。
中　　華　　民　　國　　111 　年　　9 　　月　　 7　　日
                  刑事第八庭　法　官　  崔恩寧
以上正本證明與原本無異。
如不服本裁定，應於裁定送達後5日內向本院提出抗告狀。
中　　華　　民　　國　　111 　年　　9 　　月　　7 　　日
                              書記官    莊琬婷